【裁判字號】    92,訴,543
【裁判日期】    921015
【裁判案由】    毒品危害防制條例
【裁判全文】
臺灣士林地方法院刑事判決                          九十二年度訴字第五四三號
    公  訴  人  臺灣士林地方法院檢察署檢察官
    被      告  甲○○
右列被告因違反毒品危害防制條例案件，經檢察官提起公訴（九十二年度偵字第七一
七號），被告為認罪之答辯，本院合議庭裁定改行簡式審判程序並判決如左：
    主  文
甲○○連續施用第一級毒品，累犯，處有期徒刑拾月，扣案之第一級毒品海洛因貳包
（驗餘淨重參點陸壹公克）沒收銷燬；又連續施用第二級毒品，累犯，處有期徒刑肆
月，扣案之吸食器壹組沒收。應執行有期徒刑壹年，扣案之第一級毒品海洛因貳包（
驗餘淨重參點陸壹公克）沒收銷燬，吸食器壹組沒收。
    事  實
一、甲○○曾因違反麻醉藥品管理條例案件，經本法院判處有期徒刑七月確定，於民
    國八十八年八月十五日縮刑期滿執行完畢。又於八十九年間因施用第一級毒品海
    洛因及第二級毒品安非他命案件，經送觀察、勒戒後，認有繼續施用毒品之傾向
    ，送強制戒治（含交付保護管束）期滿，由臺灣士林地方法院檢察署檢察官於九
    十一年十一月十四日以九十一年度戒毒偵字第一一二號不起訴處分確定。詎甲○
    ○仍不知悔改，復基於施用第一級毒品之概括犯意，自九十一年十一月中旬起至
    同年六月二十五日中午十二時許止，以將海洛因摻入香煙內吸食方式，每日一或
    二次，連續在臺北縣淡水鎮○○路一三八號住處，施用第一級毒品海洛因；另基
    於施用第二級毒品之概括犯意，自九十二年三月間某日起至同年六月二十五日中
    午十二時許止，以將安非他命放入玻璃球內用火燒方式吸食，每日一次，連續在
    上址住處，施用第二級毒品安非他命。嗣於九十二年六月二十七日晚上九時許，
    為警在上址查獲，並扣得第一級毒品海洛因二小包（驗餘淨重三．六一公克）、
    吸食器一組。經依本院九十二年度毒聲字第六四０號裁定令入戒治處所，施以強
    制戒治一年。
二、案經臺北市政府警察局北投分局移送臺灣士林地方法院檢察署檢察官偵查起訴。
    理  由
一、前述犯罪事實，業據被告甲○○於本院審理時坦承不諱（見本院九十二年十月八
    日審判筆錄），並有當場查獲第一級毒品海洛因二包及吸食器一組扣案可證（見
    九十二年度毒偵字第七一七號偵查卷第三六頁、第七二頁），被告於九十二年六
    月二十七日為警採集之尿液經送檢驗結果，呈嗎啡（鴉片類）及安非他命陽性反
    應，有臺北市立療養院九十二年七月二日煙毒尿液檢驗報告書及明生生物科技股
    份有限公司九十二年七月十六日濫用藥物檢體檢驗報告各一紙在卷可憑（見九十
    二年度毒偵字第七一七號偵查卷第七六頁、第七七頁），又扣案之二包白粉經送
    鑑驗結果，確含有第一級毒品海洛因成分（驗餘淨重三．六一公克），亦有法務
    部調查局九十二年九月十日調科壹字第Ｏ四ＯＯＯ三二七五號鑑定通知書附卷可
    據（見九十二年度訴字第五四三號刑事卷第二五頁）。是被告自白分別連續施用
    第一級毒品海洛因、第二級毒品安非他命核與事實相符，被告犯行堪以認定。
二、按犯毒品危害防制條例第十條之施用毒品罪者，檢察官應聲請法院裁定令被告入
    勒戒處所觀察、勒戒，經觀察、勒戒後，認有繼續施用毒品傾向者，檢察官應聲
    請法院裁定令入戒治處所施以強制戒治。依第二十條第二項強治戒治期滿或交付
    保護管束期滿，應由檢察官為不起訴處分。依前項規定為不起訴處分後，五年內
    再犯施用毒品罪，不適用檢察官為不處分起訴之規定，但應由檢察官聲請法院裁
    定令入戒治處所施以強制戒治，三犯以上者亦同，毒品危害防制條例第二十條第
    一項、第二項、第二十三條分別定有明文。經查被告前因施用第一級毒品海洛因
    及第二級毒品安非他命案件，經送觀察、勒戒後，認有繼續施用毒品之傾向，送
    強制戒治（含交付保護管束）期滿，由臺灣士林地方法院檢察署檢察官不起訴處
    分確定，有臺灣士林地方法院檢察署檢察官九十一年度戒毒偵字第一一二號不起
    訴處分書在卷可稽。被告於不起訴處分確定後五年內，再犯本案施用毒品罪，依
    照上開規定，本院應予審理。再按海洛因係毒品危害防制條例第二條第二項第一
    款所稱之第一級毒品，安非他命為同條項第二款所稱之第二級毒品。核被告所為
    ，係犯毒品危害防制條例第十條第一項之施用第一級毒品罪及同條第二項之施用
    第二級毒品罪，被告持有海洛因、安非他命進而施用，其持有海洛因、安非他命
    之低度行為各為施用海洛因、安非他命之高度行為所吸收，均不另論罪。被告先
    後多次施用海洛因、安非他命犯行，時間緊接，所犯為構成要件相同之罪名，顯
    係基於概括犯意為之，各依連續犯論以一罪，並依刑法第五十六條之規定加重其
    刑。又被告有事實欄所載之犯罪科刑執行情形，有臺灣高等法院被告全國前案紀
    錄表及臺灣高等法院檢察署刑案資料查註紀錄表各一件附卷可稽，其受有期徒刑
    執行完畢後，五年內再犯有期徒刑以上之本罪，為累犯，依刑法第四十七條之規
    定遞加重其刑。被告所犯二罪，犯意各別，行為分殊，應分論併罰。爰審酌被告
    有多次施用毒品之前科，於強制戒治後再犯本罪，顯見悔意不深，犯罪戕害自己
    身體健康及犯罪後坦承犯行等一切情狀，各量處如主文所示之刑，並定其應執行
    之刑。
三、扣案之海洛因二包（驗餘淨重三．六一公克）係查獲之第一級毒品，不問屬於犯
    人與否，依毒品危害防制條例第十八條第一項前段之規定宣告沒收銷燬。另扣案
    之吸食器一組係被告所有供施用安非他命所用之物，業據被告供明在卷，因非屬
    專供施用安非他命之器具，依刑法第三十八條第一項第二款之規定宣告沒收。
據上論斷，應依刑事訴訟法第二百七十三條之一第一項、第二百九十九條第一項前段
，毒品危害防制條例第十條第一項、第二項、第十八條第一項前段，刑法第十一條、
第五十六條、第四十七條、第五十一條第五款、第三十八條第一項第二款，判決如主
文。
本案經檢察官楊秀枝到庭執行職務
中      華      民      國      九十二      年    十    月    十五      日
                                      臺灣士林地方法院刑事第四庭
                                          法  官  周明鴻
右正本證明與原本無異。
如不服本判決應於送達後十日內向本院提出上訴狀。
                                          書記官  丁梅芬
中      華      民      國      九十二      年    十    月    二十      日


司法院資訊處製作；財團法人民間司法改革基金會備份。
